【裁判字號】    96,易,2147
【裁判日期】    970131
【裁判案由】    毒品危害防制條例
【裁判全文】
臺灣士林地方法院刑事判決              96年度易字第2147號
公  訴  人  臺灣士林地方法院檢察署檢察官
被      告  甲○○
上列被告因違反毒品危害防制條例案件，經檢察官提起公訴（96
年度毒偵字第2188號），被告於準備程序中就被訴事實為有罪之
陳述，經本院裁定進行簡式審判程序，並判決如下：
    主  文
甲○○施用第二級毒品，累犯，處有期徒刑柒月。
    事  實
一、甲○○前於民國91年間，因施用第二級毒品案件，經臺灣臺
    北地方法院以91年度毒聲字第1853號裁定觀察、勒戒後，認
    無繼續施用毒品之傾向，於91年9 月20日執行完畢釋放出所
    ，並經臺灣臺北地方法院檢察署檢察官以91年度毒偵字第21
    16號為不訴處分確定，惟猶未戒除毒癮，於前案觀察勒戒執
    行完畢釋放後5 年內，又因施用毒品案件，經臺灣士林地方
    法院檢察署檢察官以94年度毒偵字第1883號提起公訴，由本
    院以94年度易字第907 號判決判處有期徒刑4 月確定，於95
    年10月5 日縮刑期滿執行完畢，復因施用毒品案件，經臺灣
    臺北地方法院檢察署檢察官以95年度毒偵字第3358號提起公
    訴，經臺灣臺北地方法院以95年度易字130 號判決判處有期
    徒刑5 月確定，於96年8 月8 日徒刑易科罰金執行完畢（以
    上構成累犯），又因施用第二級毒品案件，經本院以96年度
    易字第1523號判決判處有期徒刑6 月確定（尚未執行）。詎
    仍未悛悔，復基於施用第二級毒品安非他命之犯意，於96年
    9 月1 日下午5 時許，以將甲基安非他命置於燈泡上燒烤產
    生煙霧之方式，在臺北市○○○路117 巷6 弄2 號居所，施
    用第二級毒品甲基安非他命1 次（起訴書誤載為「數次」，
    業經公訴人當庭更正），嗣於96年9 月2 日因犯竊盜案件經
    警逮捕，員警徵得甲○○同意後採其尿液送驗，並經驗得安
    非他命、甲基安非他命陽性反應，始查悉上情。
二、案經臺北市政府警察局士林分局報告臺灣士林地方法院檢察
    署檢察官偵查起訴。
    理  由
一、前揭犯罪事實，業據被告於偵查及本院審理中迭承不諱，又
    被告為警查獲當日（即96年9 月2 日）在警局所排之尿液，
    經警採集後送台灣尖端先進生技醫藥股份有限公司以酵素免
    疫分析法初驗後，再以氣相層析質譜儀法進行確認檢驗，結
    果呈安非他命、甲基安非他命陽性反應，亦有該公司於96年
    9 月12日出具之濫用藥物檢驗報告乙份在卷可稽（附於96年
    度毒偵字第2188號卷第36頁），足認被告自白與事實相符，
    堪予採信。
二、又被告前於91年間，因施用毒品案件，經臺灣臺北地方法院
    裁定觀察、勒戒後，認無繼續施用毒品之傾向，於91年9 月
    20日執行完畢釋放出所，並經臺灣臺北地方法院檢察署檢察
    官以91年度毒偵字第2116號為不起訴處分確定，惟猶未戒除
    毒癮，於前案觀察勒戒執行完畢釋放後5 年內，又因施用毒
    品案件，經臺灣士林地方法院檢察署檢察官以94年度毒偵字
    第1883號提起公訴，由本院以94年度易字第907 號判決判處
    有期徒刑4 月確定，於95年10月5 日縮刑期滿執行完畢。復
    因施用毒品案件，經臺灣臺北地方法院檢察署檢察官以95年
    度毒偵字第3358號提起公訴，經臺灣臺北地方法院於96年2
    月27日以95年度易字130 號判決判處有期徒刑5 月確定，於
    96年8 月8 日徒刑易科罰金執行完畢出監，又因施用第二級
    毒品案件，經本院以96年度易字第1523號判決判處有期徒刑
    6 月確定之事實，有臺灣臺北地方法院檢察署91年度毒偵字
    第2116號不起訴處分書、臺灣士林地方法院檢察署94年度毒
    偵字第1883號起訴書、本院94年度易字第907 號刑事判決、
    本院96年度易字第1523號判決、臺灣高等法院被告前案紀錄
    表、法務部全國檢察官線上查詢刑案人犯在監所最新資料報
    表各1 份在卷可憑，亦甚明確。本件被告於上開觀察勒戒執
    行完畢釋放後5 年內，5 犯施用第二級毒品罪之犯行，事證
    明確，堪以認定，自應依法論科。
三、按甲基安非他命為毒品危害防制條例第2 條第2 項第2 款所
    規定之第二級毒品，不得擅自施用。核被告施用甲基安非他
    命之行為，係犯毒品危害防制條例第10條第2 項之施用第二
    級毒品罪。被告持有甲基安非他命進而施用，其持有毒品之
    低度行為為施用毒品之高度行為所吸收，不另論持有毒品罪
    （最高法院74年度台上字第3404號判例意旨參照）。又被告
    有事實欄所載前科執行情形，其於前案有期徒刑執行完畢後
    ，5 年內故意再犯有期徒刑以上之本罪，為累犯，應依刑法
    第47條第1 項之規定加重其刑。爰審酌被告已有施用毒品之
    前科，且經觀察勒戒程序，復又觸犯本件犯行，顯示其無戒
    絕之決心，及施用毒品係傷害自身健康，所生危害非鉅，本
    件犯後被告坦承犯行，態度尚屬良好等一切情狀，量處如主
    文所示之刑，以示懲儆。
據上論斷，應依刑事訴訟法第273 條之1 第1 項、第299 條第1
項前段，毒品危害防制條例第10條第2 項，刑法第11條前段、第
47條第1 項，判決如主文。
本案經檢察官蔡啟文到庭執行職務。
中    華    民    國    97    年    1     月    31    日
                  刑事第二庭法  官  吳祚丞
以上正本證明與原本無異。
如不服本判決應於判決送達後10日內，向本院提出上訴書狀。其
未敘述上訴理由者，並得於提起上訴後20日內向本院補提理由書
狀（均須按他造當事人之人數附繕本）。
                            書記官  方蘭芬
中    華    民    國    97    年    1     月    31    日
附錄本案論罪科刑法條全文：
毒品危害防制條例第10條第2項
施用第二級毒品者，處 3 年以下有期徒刑。


司法院資訊處製作；財團法人民間司法改革基金會備份。
